臺灣基隆地方法院刑事判決　
111年度交訴字第1號
公  訴  人  臺灣基隆地方檢察署檢察官
被      告  林義信


上列被告因交通肇事逃逸等案件，經檢察官提起公訴（110年度
偵字第7345號），嗣雙方於言詞辯論終結前就科刑範圍及緩刑宣
告達成合意，且被告認罪，本院依檢察官聲請裁定由受命法官獨
任進行協商程序，並判決如下：
    主  文
林義信犯過失傷害罪，處罰金新臺幣3萬元，如易服勞役，以新
臺幣1千元折算1日，緩刑2年。又犯肇事致人傷害逃逸罪，處有
期徒刑6月，如易科罰金，以新臺幣1千元折算1日，緩刑2年，並
應向公庫支付新臺幣4萬元。
    事實及理由
一、本案之犯罪事實及證據，均引用起訴書之記載（如附件），
    另增列下列證據：
　㈠被告林義信於本院準備程序及協商程序中之自白。
　㈡基隆市○○區○○路0號前道路監視錄影截圖及Google街景圖。
二、本案經檢察官與被告於審判外就科刑範圍及緩刑宣告達成合
    意，且被告為認罪之表示，此有「臺灣基隆地方檢察署檢察
    官協商進行單暨程序紀錄表」及本院協商程序筆錄附卷為憑
    （見本院卷第47頁、第49至51頁）。經查，上開協商合意之
    內容，並無刑事訴訟法第455條之4第1項所列情形之一，是
    檢察官聲請改依協商程序而為判決，核無不合，本院爰不經
    言詞辯論，依雙方協商合意內容判決如主文。
三、應適用之程序法條：
　　刑事訴訟法第455條之2第1項、第455條之11第2項、第455條
    之4第2項、第455條之8、第454條第2項。
四、協商判決有下列情形之一者，始得提起上訴：
  ㈠協商程序終結前，被告撤銷協商合意或檢察官撤回協商聲請
    。
  ㈡被告協商之意思非出於自由意志。
  ㈢被告所犯之罪非刑事訴訟法第455條之2第1項所定得以聲請協
    商判決者。
  ㈣被告有其他較重之裁判上一罪之犯罪事實。
  ㈤法院認應諭知免刑或免訴、不受理。
  ㈥法院未於協商合意範圍內為判決。
  ㈦法院為協商判決所科之刑，非緩刑、2年以下有期徒刑、拘役
    或罰金。
五、如有前述得上訴之情形，因而不服本判決，應自判決送達之
    翌日起20日內，向本院提出上訴書狀及其繕本。上訴書狀未
    敘述上訴理由者，應於上訴期間屆滿後20日內補提理由書。
本案經檢察官唐先恆提起公訴，檢察官陳宜愔到庭執行職務。
中　　華　　民　　國　　111 　年　　2 　　月　　9 　　日
                  刑事第五庭  法　官  陳怡安
以上正本證明與原本無異。
本判決除有刑事訴訟法第455條之4第1項第1款、第2款、第4款、
第6款、第7款所定情形之一，或違反同條第2項規定者外，不得
上訴。
如有前揭除外情形，如不服本判決應於收受送達後20日內向本院
提出上訴書狀，並應敘述具體理由；其未敘述上訴理由者，應於
上訴期間屆滿後20日內向本院補提理由書(均須按他造當事人之
人數附繕本)「切勿逕送上級法院」。　
中　　華　　民　　國　　111 　年　　2 　　月　　9 　　日
                              書記官  洪福基
附錄本案論罪科刑法條全文：
中華民國刑法第185條之4
駕駛動力交通工具發生交通事故，致人傷害而逃逸者，處 6 月
以上 5 年以下有期徒刑；致人於死或重傷而逃逸者，處 1 年以
上 7 年以下有期徒刑。
犯前項之罪，駕駛人於發生交通事故致人死傷係無過失者，減輕
或免除其刑。
中華民國刑法第284條
因過失傷害人者，處 1 年以下有期徒刑、拘役或 10 萬元以下
罰金；致重傷者，處 3 年以下有期徒刑、拘役或 30 萬元以下
罰金。
【附件】
臺灣基隆地方檢察署檢察官起訴書
                                     110年度偵字第7345號
　　被告　林義信　
上列被告因過失傷害等案件，業經偵查終結，認應提起公訴，茲
將犯罪事實及證據並所犯法條分敘如下：
　　　　　　犯罪事實
一、林義信於民國110年10月3日下午4時許，駕駛車牌號碼00-00
    00號自用小客車，沿台二線公路往西行駛，行駛至台二線與
    八尺門海堤道路路口時，應注意右轉車應該直行車先行，能
    注意而未注意，適楊修麒騎乘車牌號碼000-0000號普通重型
    機車，搭載其妻吳淑媛沿台二線公路之機慢車道直行，林義
    信竟未讓直行之楊車先行，而搶先於楊修麒騎乘機車前方右
    轉，右轉時不慎擦撞該車車頭，楊修麒因而滑倒，致楊修麒
    、吳淑媛均因而左手肘擦傷。林義信駕駛動力交通工具發生
    交通事故，致楊修麒、吳淑媛二人傷害竟逕行逃逸，其後始
    經警循線查獲。
二、案經楊修麒、吳淑媛訴由基隆市警察局第二分局報告偵辦。
　　　　　　證據並所犯法條
一、訊之被告林義信坦承於上述時間駕駛上述車輛行經上述地點
    ，惟否認過失傷害與肇事逃逸，辯稱：駕車行經該處通過後
    聽到碰撞聲，隨即下車檢視林車，車身並無損傷，以為告訴
    人二人係與其他車輛發生事故，該事故與自己無關，遂駕車
    離去云云。經查，上情業據告訴人楊修麒、吳淑媛於警詢及
    檢察官訊問時指證歷歷，並有道路交通事故現場圖、道路交
    通事故調查報告表（一）、（二）、現場相片、路口監視器
    拍攝影像與擷取畫面、告訴人受傷部位相片等可證，被告原
    於沿機慢車道行駛之楊車後方，自應讓楊車先行，竟強行繞
    過楊車右轉，致楊車滑倒、告訴人二人受傷，自應負過失責
    任，而依監視器影像，楊車係遭林車擦撞滑倒甚明，被告林
    義信既知楊車倒下，告訴人二人亦滑倒極可能受傷，自與其
    未讓直行車先行而搶先右轉之駕駛行為有關，自應停下處理
    ，其所辯不足採信，犯嫌應可認定。
二、核被告林義信所為，係犯刑法第284條前段之過失傷害罪、
    第185條之4第1項前段之肇事逃逸罪嫌，被告林義信所犯上
    述二罪，犯意各別，請分論併罰。
三、依刑事訴訟法第251條第1項提起公訴。
  　此致
臺灣基隆地方法院
中　　華　　民　　國　 110　　年　　11　　月　　29　　日
      　　　　　　　　　　　　檢 察 官   唐 先 恆
本件正本證明與原本無異
中　　華　　民　　國　 110　　年　　12　　月　　13　　日
      　　　　　　　　　　　　書 記 官   林 洪 寬
附錄本案所犯法條全文
中華民國刑法第185條之4
駕駛動力交通工具發生交通事故，致人傷害而逃逸者，處 6 月
以上 5 年以下有期徒刑；致人於死或重傷而逃逸者，處 1 年以
上 7 年以下有期徒刑。
犯前項之罪，駕駛人於發生交通事故致人死傷係無過失者，減輕
或免除其刑。
中華民國刑法第284條
因過失傷害人者，處 1 年以下有期徒刑、拘役或 10 萬元以下
罰金；致重傷者，處 3 年以下有期徒刑、拘役或 30 萬元以下
罰金。